臺灣桃園地方法院刑事裁定                                         111年度聲字第3694號
聲  請  人  臺灣桃園地方檢察署檢察官
受  刑  人  賴震謙




上列聲請人因受刑人數罪併罰有二裁判以上，聲請定其應執行之
刑（111年度執聲字第2632號），本院裁定如下：
    主  文
賴震謙因犯如附表所示之罪，所處如附表所示之刑，應執行有期
徒刑壹年肆月。
    理  由
一、聲請意旨略以：受刑人賴震謙因違反毒品危害防制條例等案
    件，先後經判決確定如附表所示之刑，應依刑法第53條、第
    51條第5款及第50條第2項規定，定其應執行之刑，爰依刑事
    訴訟法第477條第1項聲請裁定等語。
二、按數罪併罰，有2裁判以上者，依刑法第51條規定，定其應
    執行之刑；數罪併罰，宣告多數有期徒刑者，於各刑中之最
    長期以上，各刑合併之刑期以下，定其刑期。但不得逾30年
    ，刑法第53條、第51條第5款分別定有明文。再按刑法第53
    條所謂數罪併罰，有2裁判以上者，依第51條之規定，定其
    應執行之刑，以2裁判以上所宣告之數罪，均在裁判確定前
    所犯者為必要，最高法院33年非字第19號判決意旨可資參照
    。
三、經查，本件受刑人所犯附表編號1至4、6至7所示之罪，屬得
    易科罰金之罪，而就附表編號5所示不得易科罰金得易服社
    會勞動之罪與附表編號1至4、6至7所示得易科罰金之罪，業
    經受刑人請求定執行刑，此有臺灣桃園地方檢察署依102年1
    月23日修正之刑法第50條調查受刑人是否聲請定應執行刑調
    查表在卷可按，則聲請人係依受刑人之請求，而向本院聲請
    就上開各罪定執行刑，自屬正當。又受刑人於附表所示時間
    因違反毒品危害防制條例等案件，經本院及臺灣花蓮地方法
    院先後判處如附表所示之刑確定在案，有各該刑事判決書及
    臺灣高等法院被告前案紀錄表在卷可稽。茲因附表編號1所
    示之罪，其確定日期為民國111年7月6日，而附表編號2至7
    所示之罪，其犯罪日期又在111年7月6日以前，符合數罪併
    罰之規定，自應合併定其應執行之刑。是聲請人就受刑人所
    犯如附表所示之罪，聲請定其應執行之刑，確屬正當，應予
    准許。此外，復依最高法院刑事大法庭110年度台抗大字第4
    89號裁定意旨，經本院函請受刑人就本件聲請案件表示意見
    ，受刑人則以書狀表示無意見等情，亦有陳述意見狀在卷為
    憑。爰考量受刑人本件所犯各罪之罪質、法律目的、受刑人
    違反之嚴重性及貫徹刑法量刑公平正義理念等情，依刑法第
    53條、第51條第5款之規定，定應執行之刑如主文所示。
四、至附表編號5所示之罪，有關併科罰金新臺幣1萬元部分，既
    無刑法第51條第7款所謂宣告多數罰金之情形，即應併予執
    行，不生定應執行刑之問題，附此敘明。
五、依刑事訴訟法第477條第1項，刑法第53條、第50條第2項、
    第51條第5款，裁定如主文。
中　　華　　民　　國　　111 　年　　11　　月　　30　　日
                  刑事第十七庭    法　官　張明道
以上正本證明與原本無異。
如不服本裁定，應於裁定送達後5 日內向本院提出抗告狀。
　　　　　　　　　　　　　　　    書記官　吳怡靜
中　　華　　民　　國　　111 　年　　11　　月　　30　　日
附表：
編　　　　　　　　號  1 2 3 罪　　　　　　　　名  毒品危害防制條例 毒品危害防制條例 竊盜 宣告刑   有期徒刑3月  有期徒刑3月  有期徒刑3月 犯　罪　日　期  110年12月29日 111年2月5日 110年2月2日 偵查(自訴)機關 年   度   案   號  臺灣桃園地方檢察署111年度毒偵字第1411、1727號 臺灣桃園地方檢察署111年度毒偵字第1411、1727號 臺灣花蓮地方檢察署110年度偵緝字第236號 最　後 事實審 法　　 院 臺灣桃園地方法院 臺灣桃園地方法院 臺灣花蓮地方法院  案　 　號 111年度桃簡字第1072號 111年度桃簡字第1072號 111年度簡字第11號  判決日期 111年5月26日 111年5月26日 111年6月10日 確定判決 法　　 院 同上 同上 同上  案　　 號 同上 同上 同上  判決確定日     期 111年7月6日 111年7月6日 111年7月29日 備註  ⒈附表編號1至2所示之罪，經本院以111年度桃簡字第1072號判決定應執行有期徒刑5月。 ⒉附表編號1至3所示之罪，經臺灣花蓮地方法院以111年度聲字第445號裁定定應執行有期徒刑7月。 ⒊附表編號6至7所示之罪，經本院以111年度桃簡字第1093號判決定應執行有期徒刑4月。   

編　　　　　　　　號  　　　  4 　　　  5  　　　　6 罪　　　　　　　　名  毒品危害防制條例 洗錢防制法 毒品危害防制條例 宣　　　告　　　　刑   有期徒刑4月  有期徒刑4月，併科罰金新臺幣10000元  有期徒刑2月 犯　罪　日　期  111年4月27日 109年11月16日至10 9年11月21日 111年1月19日 偵查(自訴)機關年度　案　號  臺灣桃園地方檢察署111年度毒偵字第3856號 臺灣桃園地方檢察署110年度偵字第21071、21842、26872、27385、31093號 臺灣桃園地方檢察署111年度毒偵字第2218、2318號 最　後 事實審 法　　 院 臺灣桃園地方法院 臺灣桃園地方法院 臺灣桃園地方法院  案　　 號 111年度桃簡字第1822號 111年度金簡字第40號 111年度桃簡字第1093號  判決日期 111年8月11日 111年8月18日 111年9月7日 確定判決 法　　 院 同上 同上 同上  案　　 號 同上 同上 同上  判決確定日     期 111年9月19日 111年9月27日 111年10月20日 備註  ⒈附表編號1至2所示之罪，經本院以111年度桃簡字第1072號判決定應執行有期徒刑5月。 ⒉附表編號1至3所示之罪，經臺灣花蓮地方法院以111年度聲字第445號裁定定應執行有期徒刑7月。 ⒊附表編號6至7所示之罪，經本院以111年度桃簡字第1093號判決定應執行有期徒刑4月。   

編　　　　　　　　號  　　　　7 以下空白 以下空白 罪　　　　　　　　名  毒品危害防制條例   宣　　　告　　　　刑   有期徒刑3月    犯　罪　日　期  111年1月28日   偵查(自訴)機關年度　案　號  臺灣桃園地方檢察署111年度毒偵字第2218、2318號   最　後 事實審 法　　 院 臺灣桃園地方法院    案　　 號 111年度桃簡字第1093號    判決日期 111年9月7日   確定判決 法　　 院 同上    案　　 號 同上    判決確定日     期 111年10月20日   備註  ⒈附表編號1至2所示之罪，經本院以111年度桃簡字第1072號判決定應執行有期徒刑5月。 ⒉附表編號1至3所示之罪，經臺灣花蓮地方法院以111年度聲字第445號裁定定應執行有期徒刑7月。 ⒊附表編號6至7所示之罪，經本院以111年度桃簡字第1093號判決定應執行有期徒刑4月。